【裁判字號】    95,訴,2360
【裁判日期】    951128
【裁判案由】    違反槍砲彈藥刀械管制條例等
【裁判全文】
臺灣臺中地方法院刑事判決              95年度訴字第2360號
公  訴  人  臺灣臺中地方法院檢察署檢察官
被      告  甲○○
上列被告因違反槍砲彈藥刀械管制條例、毒品危害防制條例等案
件，經臺灣臺中地方法院檢察署檢察官提起公訴（95年度偵字第
13231號、95年度毒偵字第2780號）暨移送併辦（臺灣臺中地方
法院檢察署95年度毒偵字第4424號、臺灣彰化地方法院檢察署95
年度毒偵字第2972、3179、4350號），本院判決如下：
    主    文
甲○○被訴違反槍砲彈藥刀械管制條例部分，免訴；違反毒品危
害防制條例部分管轄錯誤，移送於臺灣彰化地方法院。
    理    由
一、公訴意旨及移送併辦意旨如起訴書暨移送併辦意旨書所載。
二、按案件曾經判決確定者，應諭知免訴之判決，並得不經言詞
    辯論為之，刑事訴訟法第三百零二條第一款、第三百零七條
    ，分別定有明文。又按「持有槍枝罪，其持有之繼續為行為
    之繼續，而非狀態之繼續，亦即一經意圖犯罪而持有槍枝，
    該罪雖告成立，但其完結，須繼續至持有行為終了之時為止
    。」，最高法院七十九年度台非字第二六四號判決可資參照
    。經查：
  (一)本件公訴人起訴被告甲○○非法持有具有殺傷力之子彈三顆
    之行為，涉犯違反槍砲彈藥刀械管制條例第十二條第四項之
    未經許可持有子彈罪，固據被告自白在卷，並有內政部警政
    署刑事警察局九十五年七月十九日刑鑑字第0950091471號槍
    彈鑑定書在卷可稽。
  (二)惟查，該批子彈係被告連同另一具殺傷力之改造手槍一支（
    含彈匣一個，其槍枝管制標號為0000000000號）及不具殺傷
    力之改造子彈六顆、彈匣一個、已不知去向之另發子彈一顆
    ，於民國九十年四月中旬某日在臺中市後火車站附近之跳蚤
    市場，自不詳姓名之成年男子處，以二萬元之代價購得並非
    法持有一節，業據被告於本件歷次警詢、偵查及本院準備程
    序中坦認在卷，並為公訴人所是認，有本件起訴書犯罪事實
    二、(一)第四行至第十行可資查考，故被告係一行為同時持有
    前開具殺傷力之改造手槍及子彈，而為刑法上所評價之想像
    競合犯一節，應堪可認定，此亦不因被告所持有之部分子彈
    未經同時查獲而異其結論，至臻甚明。
  (三)另查，被告於九十年四月間購得前開具有殺傷力之槍枝以及
    彈匣二個、子彈十顆之後，乃於九十四年九月六日下午十五
    時五十分許，在其彰化縣彰化市○○里○○○路一四三巷六
    號住處內遭警查獲持有前開改造手槍一支（連同彈匣一個）
    以及不具殺傷力之子彈六發，而該案業經臺灣臺中地方法院
    檢察署檢察官於九十四年十月十八日提起公訴（九十四年度
    偵字第一四五七五號），經最高法院於九十五年九月二十八
    日以九十五年度台上字第五三九五號維持臺灣高等法院臺中
    分院於九十五年七月二十六日以九十五年度上訴字第二四三
    號判決被告有期徒刑三年、併科罰金新台幣（下同）五萬元
    之判決確定，有各該判決在卷可稽。則揆諸首開說明，被告
    持有具有殺傷力子彈等行為，其行為固繼續至持有行為終了
    為止，惟此部分仍與前開業經起訴並判決確定部分具有想像
    競合之裁判上一罪關係，因而為該案判決既判例之所及。則
    就此等同一案件，基於審判不可分之關係，其前開確定判決
    之既判力，亦自應及於全部之犯罪事實，換言之，前案判決
    之效力即應及於本件部分，自屬無疑。
  (四)綜上所述，本件就被告甲○○未經許可，持有具有殺傷力之
    子彈之犯行，既受前開最高法院於九十五年九月二十八日以
    九十五年度台上字第五三九五號維持臺灣高等法院臺中分院
    於九十五年七月二十六日以九十五年度上訴字第二四三號確
    定判決效力所及，本院依法即不得再為實體上之判決，爰依
    照上開說明，不經言詞辯論，由本院就此部分依法諭知免訴
    之判決。
三、另按案件由犯罪地或被告之住所、居所或所在地之法院管轄
    ，此為刑事訴訟法第五條第一項所明定。查本件被告另經公
    訴人起訴涉犯有連續施用第二級毒品安非他命之犯行，另並
    經臺灣臺中地方法院檢察署就施用第二級毒品海洛因部分移
    送併辦（九十五年度毒偵字第四四二四號）、臺灣彰化地方
    法院檢察署就施用第二級毒品安非他命部分移送併辦（九十
    五年度毒偵字第二九七二、三一七九、四三五０號），有各
    該移送併辦意旨書在卷可查。惟查，被告前開各施用第二級
    毒品安非他命之犯行，其行為地俱皆在其位於彰化縣彰化市
    ○○里○○○路一四三巷六號住處，業據檢察官於各該起訴
    書、移送併辦意旨書內敘明，而被告目前亦無何在監在押之
    情形，亦有臺灣高等法院被告前案記錄表及在監在押全國記
    錄表在卷可參，是本院對被告並無管轄權，揆諸上開說明，
    本院就此部分爰不經言詞辯論，諭知管轄錯誤之判決，並移
    送於被告所在地有管轄權之臺灣彰化地方法院。
四、據上論斷，應依刑事訴訟法第三百零二條第一款、第三百零
    四條、第三百零七條，判決如主文。
，判決如主文。
中    華    民    國    95    年    11    月    28    日
                  刑事第四庭      審判長法  官  林宜民
                                        法  官  柯雅惠
                                        法  官  林學晴
上正本證明與原本無異。
如不服本判決，應於收受送達之日起十日內向本院提出上訴狀（
須附繕本），上訴於台灣高等法院台中分院。
                                        書記官  賴淵瀛
中    華    民    國    95    年    11    月    28    日


司法院資訊處製作；財團法人民間司法改革基金會備份。
